【裁判字號】    97,易,1072
【裁判日期】    980401
【裁判案由】    竊盜
【裁判全文】
臺灣臺南地方法院刑事判決              97年度易字第1072號
公  訴  人  臺灣臺南地方法院檢察署檢察官
被      告  甲○○
上列被告因竊盜案件，經檢察官提起公訴（97年度偵字第4704號）
，本院判決如下：
    主  文
甲○○竊盜，累犯，處有期徒刑伍月，如易科罰金，以新台幣壹
仟元折算壹日；又竊盜，累犯，處有期徒刑貳月，如易科罰金，
以新台幣壹仟元折算壹日，應執行有期徒刑陸月，如易科罰金，
以新台幣壹仟元折算壹日。
    事  實
一、甲○○前於民國九十六年間因竊盜案，經本院判處有期徒刑
    四月（嗣依法減刑為有期徒刑二月）確定，甫於九十六年十
    月二十三日易科罰金執行完畢。猶不知悔改，復意圖為自己
    不法之所有，基於各別犯意，分別為下列竊盜行為：(一)於九
    十七年三月九日凌晨三時許，行經臺南市東區○○○○街三
    十一巷內，見梁來金所有交由丙○○管領使用，停放於路邊
    之車號ＰＹ－八八三號廂型車未上鎖且鑰匙插於其上，認有
    機可乘，乃徒手竊取上開廂型車一部，得手後逃逸。(二)於九
    十七年三月十四日下午一時四十分許，騎乘車號ＪＵＲ－０
    八七號重機車，行經臺南市東區○○○○街五十二巷三號前
    ，見廣利商號所有交由乙○○管領使用，停放於路邊之車號
    四四八九－ＧＫ號自小貨車車窗未關且鑰匙插於其上，乃將
    上半身自車窗鑽入，並徒手竊取車上之鑰匙一把，得手後隨
    即騎乘上開重機車離去，擬伺機再回來竊車。甲○○於離去
    之際，適為丙○○發現而通知乙○○前往追捕，並在祟明十
    二街與祟明十一街五十二巷口處，尋獲甲○○丟棄於路旁變
    電箱前之竊得鑰匙二把（即車號ＰＹ－八八三號廂型車及車
    號四四八九－ＧＫ號自小貨車鑰匙各一把），乃報警處理。
二、案經臺南市警察局第一分局報請臺灣臺南地方法院檢察署檢
    察官偵查起訴。
    理  由
甲、證據能力：
    按被告以外之人於審判外之言詞或書面陳述，除法律有規定
    者外，不得作為證據，刑事訴訟法第一百五十九條固定有明
    文。惟被告以外之人於審判外之陳述，雖不符同法第一百五
    十九條之一至之四之規定，而經當事人於審判程序同意作為
    證據，法院審酌該言詞陳述或書面陳述作成時之情況，認為
    適當者，亦得為證據，同法第一百五十九條之五第一項規定
    甚明。查被告甲○○於本院審理時，就檢察官所提出丙○○
    、乙○○等被告以外之人於警詢之陳述、偵查中之結證及書
    證等證明本件犯罪事實之證據方法，表示無意見，本院審酌
    上開證據於陳述作成時之情況，核無違法取證及證明力明顯
    過低之瑕疵，認為以之作為證據為適當。
乙、論罪科刑：
一、訊據被告矢口否認有何上揭竊盜犯行，辯稱已記不清楚當時
    的細節云云。經查：上揭事實，被告於本院九十七年八月四
    日準備程序中自白，且稱到庭精神狀態還好，記得關於竊車
    及鑰匙等情（見本院卷第十八、十九頁），本院為求慎重，
    乃將被告送行政院衛生署嘉南療養院鑑定精神狀況，鑑定結
    果略謂：就司法精神醫學而言，以現有之資料判定，王員（
    即被告）之行為仍屬完全行為責任，雖其罹患重度憂鬱症，
    但非未因此而致使其欠缺或顯著減低其行為辨識能力或控制
    能力（即未達於心神喪失或精神耗弱之程度）等語，有該院
    九十八年二月六日嘉司字第０九八００００六八一號函附司
    法精神鑑定報告書在卷可稽（見本院卷第三十三頁），顯見
    被告自白之陳述能力尚無瑕疵。且被告上揭自白，核與證人
    丙○○、陳政安偵查時結證情節相符，此外，復有扣押物品
    目錄表、贓物認領保管單、台南市警察局車輛協尋電腦輸入
    單各一紙及現場照片四紙在卷可參，被告所辯顯係卸責之詞
    ，不足採信，事證明確，其犯行應足認定。
二、核被告所為，係犯刑法第三百二十條第一項之竊盜罪。被告
    上揭二次竊盜犯行，犯意各別，應分論併罰。又被告事實欄
    所載之前科紀錄，有台灣高等法院被告前案紀錄表在卷可憑
    ，其於受有期徒刑之執行完畢後五年內，故意再犯本件有期
    徒刑以上之罪，為累犯，應依刑法第四十七條第一項規定加
    重其刑。爰審酌被告犯罪動機、所生危害、除有上揭構成累
    犯之竊盜前科外，九十六年間亦因竊盜案判處拘役二十五日
    （本院九十六年簡字第二三六一號）、犯後態度及所竊財物
    價值等一切情狀，量處如主文所示之刑，並諭知易科罰金之
    折算標準及定應執行之刑。
據上論斷，依刑事訴訟法第二百九十九條第一項前段，刑法第三
百二十條第一項、第四十七條第一項、第四十一條、第五十一條
第五款，刑法施行法第一條之一，判決如主文。
本案經檢察官吳書嫺到庭執行職務
中    華    民    國    98    年    4    月     1    日
                  刑事第五庭    法  官  鍾邦久
以上正本證明與原本無異
如不服本判決應於收受本判後10日內向本院提出上訴書狀，並應
敘述具體理由。其未敘述上訴理由者，應於上訴期間屆滿後20日
內向本院補提理由書狀（均須按他造當事人之人數附繕本）「切
勿逕送上級法院」。
                                書記官  郭純瑜
中    華    民    國    98    年    4    月     1    日
附錄本案論罪科刑法條：
中華民國刑法第320條
（普通竊盜罪、竊佔罪）
意圖為自己或第三人不法之所有，而竊取他人之動產者，為竊盜
罪，處 5 年以下有期徒刑、拘役或 5 百元以下罰金。
意圖為自己或第三人不法之利益，而竊佔他人之不動產者，依前
項之規定處斷。
前二項之未遂犯罰之。


司法院資訊處製作；財團法人民間司法改革基金會備份。
